# 增值税滞纳金的账务处理

提问人：zylrjq 时间：2020-07-18 14:38:00
请教陈版！
A公司进行IPO，我们对其历史年度及申报期（计划 17 、 18 、 19 ）的税务资料进行梳理，A公司2009-2018年长期未按规定时间缴纳增值税，期末正常申报增值税由于无现金流未及时缴纳，按照万分之 5 计提了滞纳金， 2018 年度一次性把增值税缴纳，并支付了延期交税增值税滞纳金1.08亿元（历史期每年均计提滞纳金），这个滞纳金的账务处理，是按照历史期分摊还是一次性计入 2018 年度
我们的初步想法是根据首发业务监管问答，相关要求均应该计入缴纳期 18 年度（税务局只是收取了滞纳金并未出具相关证明材料说明缴纳金是否正确是否存在争议，A公司管理层说已经和税务局沟通按照自己测算数据为准），而不是历史期分摊，请教陈版，谢谢

回答人：chenyiwei
严格来说，滞纳金的本质相当于占用国家税款资金的利息，因此应当在资金占用期间逐日计提确认，不应一次性确认在缴纳当期。
对于IPO项目，基于实务考虑，可以遵循监管口径的意见处理。